臺灣高雄地方法院民事判決　九十三年度小上字第八二號
　　上　訴　人　甲○○
　　被 上訴 人　觀音山國際山莊管理委員會
　　法定代理人　駱家麟
當事人間請求給付管理費事件，上訴人對於中華民國九十三年七月十二日本院九十三
年度鳳小字第七一七號第一審判決提起上訴，本院判決如下：
    主  文
上訴駁回。
第二審訴訟費用新台幣壹仟伍佰元由上訴人負擔。
    事實及理由
一、按對於小額程序之第一審判決提起上訴，非以其違背法令為理由，不得為之，又
    所謂判決違背法令，乃指判決不適用法規或適用不當，而有民事訴訟法第四百六
    十九條所列第一款至第五款事由時，其判決當然為違背法令，另依上訴意旨足認
    上訴為無理由者，得不經言詞辯論為之，並應為駁回之判決，民事訴訟法第四百
    三十六條之二十四第二項、第四百三十六條之三十二第二項準用第四百六十八條
    及第四百六十九條第一款至第五款（同條第六款「判決不備理由或理由矛盾」則
    不在準用之列）、第四百三十六條之二十九第二款、第四百四十九條第一項，分
    別定有明文。
二、上訴意旨略以：被上訴人必須先就系爭建物（即觀音山國際山莊內高雄縣大社鄉
    ○○路二二五巷二弄二十七號房屋）係屬「重疊區與透天區」負舉證責任，倘被
    上訴人不能舉證，縱上訴人主張應依「Ｋ區」計收管理費不能舉證或舉證有瑕疵
    ，仍不能認定被上訴人請求有理由。被上訴人於原審僅主張系爭建物為戶戶相連
    ，並與「Ｋ區」獨棟住戶有圍牆相隔，故系爭建物屬重疊區與透天區，並未提出
    系爭建物確係「重疊區與透天區」之證據。而系爭建物非屬「重疊區與透天區」
    而係「皇后區Ｑ６」，有仁翔國際山莊管理委員會出具之收據可證，自不能以「
    重疊區與透天區」之標準計收管理費，原判決逕以該區計收管理費，應有違誤，
    為此提起上訴，請求廢棄原判決，並駁回被上訴人在第一審之訴及假執行之聲請
    云云。
三、經查，觀音山國際山莊大樓管理費收據標準，依其區分所有權人會議通過之住戶
    規約第十一條第二項係規定：「大樓區」每月一坪六十元、「重疊區與透天區」
    每月一坪五十元、「Ｋ區」每月一坪四十元，並無「皇后區」收費標準之規定，
    此有上訴人所未爭執之八十九年三月十一日第一次區分所有權人會議紀錄、九十
    年十月十三日住戶大會會議紀錄及觀音山國際山莊住戶規約影本附於原審卷內可
    查。可知觀音山國際山莊大樓管理費之收取，僅得依上開三種標準收取，並無第
    四種「皇后區」收費之標準。而上訴人主張應依「Ｋ區」計費，被上訴人主張應
    依「重疊區與透天區」計費，則本件上訴人應繳納之管理費，僅有依上開二區標
    準擇一計算之可能。再者，依原審卷內之全區平面參考圖所示，觀音山國際山莊
    大樓之配置可分為大樓區、重疊區與透天區、別墅區（即Ｋ區）三大獨立區塊，
    彼此並未緊鄰，而上訴人所有之皇后區Ｑ６，其位置係相鄰於Ａ侯爵區（即重疊
    區與透天區）旁，與「Ｋ區」並未相鄰，是以被上訴人主張系爭建物應依「重疊
    區與透天區」計費，並非無據。上訴人固主張伊於規約通過後，曾經管理委員會
    同意比照「Ｋ區」計費，並提出管理費收據影本為證。惟關於管理費（即公共基
    金）之繳納標準，依公寓大廈管理條例十八條第一項第二項之規定，應經區分所
    有權人會議決議，則管理委員會擅自同意上訴人比照「Ｋ區」計費，自不能發生
    效力。且上訴人既需經管理委員會另行同意比照「Ｋ區」計費，益證上訴人原不
    應依「Ｋ區」計費甚明。而上訴人既無依「Ｋ區」計費之理由，自應依「重疊區
    與透天區」計費無誤。綜合上情，被上訴人主張系爭建物應依「重疊區與透天區
    」之收費標準計收管理費，至堪認定，並不能認其有未盡舉證責任之情形。
五、綜上所述，上訴意旨所指被上訴人未盡舉證責任證明系爭建物屬「重疊區與透天
    區」，並不足採。是以，上訴人之上訴，依其上訴意旨即足認為無理由，其為區
    分所有權人及上訴人就應繳之管理費及上訴狀中均未為爭執，依民事訴訟法第二
    百八十條第一項規定，已視同自認，故原審准許被上訴人之請求，命上訴人給付
    被上訴人新台幣二萬五千八百五十六元及自民國九十三年三月五日起至清償日止
    按年息百分之十計算之利息，並無違誤。上訴意旨指摘原判決不當，求予廢棄，
    為無理由，應予駁回。
六、末按小額訴訟之上訴程序，法院為訴訟費用之裁判時，應確定其費用額，民事訴
    訟法第四百三十六條之十九第一項、第四百三十六條之三十二第一項規定甚明。
    本件上訴裁判費為新台幣一千五百元，應由上訴人負擔。
七、結論：本件上訴為無理由，依民事訴訟法第四百三十六條之二十九第二款、第四
    百三十六條之三十二第二項、第四百四十九條第一項、第四百三十六條之十九第
    一項、第七十八條，判決如主文。
中　　　華　　　民　　　國　　九十三　　年　　　九　　　月　　二十七　　日
   　　　　　　　　　　　　　　　   民事庭
~B審判長法官
~B法　　　官
~B法　　　官
右為正本係照原本作成。
本判決不得上訴。
中　　　華　　　民　　　國　　九十三　　年　　　九　　　月　　二十三　　日
~B法院書記官　陳怡如
